臺灣高等法院刑事判決
110年度上易字第1452號
上  訴  人  
即  被  告  廖德仁

上列上訴人因竊盜案件，不服臺灣新北地方法院110年度審易字
第132號，中華民國110年4月22日第一審判決（起訴案號：臺灣
新北地方檢察署109年度少連偵字第180號、109年度少連偵字第3
78號、109年度偵字第18754號、109年度偵字第27717號），提起
上訴，本院判決如下：
    主  文
上訴駁回。
    事實及理由
一、本院審理範圍
　　檢察官起訴犯罪事實一（一）所示，為上訴人即被告甲○○（
    下稱被告）、潘明圻共同被訴刑法第320條第1項竊盜部分，
    業經原審論處罪刑，檢察官未上訴，被告就部分亦撤回上訴
    ，有撤回上訴聲請書一紙附卷可參（見本院卷第131頁），
    此部分業已確定，非本院審理範圍，先予指明。
二、本案經本院審理結果，認第一審以被告就起訴犯罪事實一（
    二）、（四）部分竊取他人機車及安全帽之犯行，係犯刑法
    第320條第1項竊盜罪，被告所犯二罪被害人並非相同，犯意
    各別、行為互殊，應分論併罰。審酌被告正值青年，不思以
    正途獲取財物，而恣意竊取他人之車輛供代步使用，對社會
    治安、告訴人之財產安全造成危害，應予非難，兼衡其素行
    ，被告前有多次竊盜前科、高職肄業之智識程度、家庭經濟
    狀況勉持，入監前無工作、無需撫養之人、領有輕度身心障
    礙手冊，犯罪之目的、手段、所行竊之財物價值，暨被告為
    本案犯行時僅19歲，犯後坦認犯行，惟尚未與前揭告訴人等
    達成和解或賠償損害等一切情狀，分別量處有期徒刑各3月
    ，並諭知以新臺幣1000元折算一日之易科罰金折算標準，並
    說明不予沒收宣告之理由。經核原判決認事用法、量刑均無
    不當，應予維持，並引用第一審判決書記載之事實、證據及
    理由（如附件）。
三、被告上訴意旨略以：被告領有身心障礙手冊，責任能力有欠
    人缺，思考邏輯與正常人不同，請依刑法第19條、第59條酌
    減其刑云云。
四、駁回上訴之理由
  ㈠被告具有責任能力
　　被告經本院依職權委託新北市立聯合醫院三重院區鑑定是否
    有心智障礙致影響辨別能力及控制能力，經該院以行為觀察
    、晤談、魏氏成人智力量表第四版中文版（WAIS-IV中文版
    ）、班達完形測驗、適應行為評量糸統第二板（ABAS-II)和
    阿肯巴克實證衡鑑糸統（ABCL)施測結果，魏氏成人智力量
    表結果顯示全量表智商為52，95%信賴區間為49至57之間，
    適應行為評量糸統結果顯示一般適應組合分數為63，屬於輕
    度缺損範圍，分數橫跨輕度智能缺損（智商55至70)至中度
    智能缺損（智商40至54)範圍，考量被告之病史、身心障礙
    手冊嚴重程度為輕度、社會適應狀況（可從事工作）、鑑定
    時之臨床表現和其餘測驗結果，被告符合輕度智能障礙之診
    斷，而一般輕度智能障礙在協助下可部分獨立生活以及從事
    簡單工作，對於一般偷竊行為是否違法有判斷能力。被告於
    鑑定晤談時，亦可以清楚表達解偷竊行為是違法的，反覆的
    偷竊行為是為了自己的方便等語，有新北市聯合醫院110年1
    2月27日新北醫歷字第1103534735號函檢附被告精神鑑定報
    告書在卷可考（見本院卷第103頁）。是以，被告雖有輕度
    智能障礙，但就竊取他人之物能辨識違法性，僅係為圖方便
    才行竊，顯具有依其判斷而控制自己行為之能力，因此本院
    認為被告具有責任能力，而上開鑑定報告亦同此認定，並無
    符合刑法第19條第1、2項規定不罰或減輕其刑之適用 。　
    　
  ㈡按適用刑法第59條時，應審慎、詳細並慎重評估本案之事實
    是否確係符合該條所訂之各項要件，逐一細緻進行比對及涵
    攝事實與法律適用間之關係，不宜片面地以立法者所制定之
    法律效果違反比例原則或平等原則，即認為當然可一概適用
    刑法第59條之規定。司法院釋字第263號解釋揭櫫「若有情
    輕法重之情形者，裁判時本有刑法第59條酌量減輕其刑規定
    之適用」之旨，固無疑義，然仍應由事實審法院綜合考量所
    有之情事，在符合刑法第59條之要件下，始可酌量減輕其刑
    。換言之，刑法第59條之酌減其刑，必其犯罪有特殊之原因
    與環境，在客觀上足以引起一般人之同情、憐憫，審判者必
    須經全盤考量案發時之所有情狀後，認予以宣告法定最低度
    刑猶嫌過重者，始有其適用，並非有單一因子或符合刑法第
    57條所定各款要件之一，即得依刑法第59條之規定減輕其刑
    。經查，被告雖有智能障礙之情，然原審已依刑法第57條量
    刑因子加以考慮，尚無猶嫌過重之情況，是就被告之量刑不
    致產生輕重失衡或減至法定最低刑度猶屬過重或刑罰過苛之
    虞。且被告本件竊盜犯行，侵害多位被害人之財產法益，對
    社會秩序所生影響非輕，迄未賠償分文，尚無客觀上足以引
    起一般同情之特殊原因與環境，故難認被告有何可堪憫恕即
    科以最低度刑仍嫌過重之情，被告請求依刑法第59條酌量減
    輕其刑，亦屬無據。
　㈢綜上所述，被告上訴意旨所辯，恝置原判決明白論斷於不顧
    ，仍持原判決已指駁之陳詞重為爭辯，任意指摘原判決不當
    ，為無理由，應予駁回。　
據上論斷，應依刑事訴訟法第368條、第373條，判決如主文。
本案經檢察官劉異海到庭執行職務。
中　　華　　民　　國　　111 　年　　2 　　月　　16　　日
                  刑事第十二庭  審判長法  官  陳如玲
                                      法  官  蔡如惠
                                      法  官  廖建瑜
以上正本證明與原本無異。
不得上訴。
                                      書記官  邵佩均
中　　華　　民　　國　　111 　年　　2 　　月　　16　　日
附件　　　　　　　　　　
臺灣新北地方法院刑事判決　　　　　　110年度審易字第132號
公　訴　人　臺灣新北地方檢察署檢察官
被　　　告　潘明圻

            甲○○

上列被告等因竊盜等案件，經檢察官提起公訴（109年度少連偵
字第180、378號、109年度偵字第18754、27717號），被告等於
準備程序進行中就被訴事實均為有罪之陳述，本院裁定本件進行
簡式審判程序並判決如下：
    主  文
潘明圻、甲○○犯如附表所示之罪，各處如附表宣告刑欄所示之
刑及沒收（含追徵）。潘明圻上開宣告刑部分，應執行有期徒刑
玖月，如易科罰金，以新臺幣壹仟元折算壹日。甲○○上開宣告
刑部分，應執行有期徒刑捌月，如易科罰金，以新臺幣壹仟元折
算壹日。
    事實及理由
一、本件犯罪事實及證據，除犯罪事實欄一、第1至3行「同案少
    年巫○○（民國00年出生，真實姓名年籍詳卷，涉犯本案部分
    ，另由臺灣新北地方法院少年法庭審理中）」更正為「同案
    少年巫○○（民國00年出生，真實姓名年籍詳卷，涉犯本案部
    分，另由臺灣新北地方法院少年法庭裁定不付審理，並交其
    法定代理人嚴加管教）」；證據並所犯法條欄二、編號4「
    贓物認領保管單」刪除，更正為「本院刑案案件公務電話紀
    錄表1份」；同欄三、編號1「被告潘明圻於偵訊中之自白」
    補充為「被告潘明圻於警詢、偵訊中之自白」；同欄四、編
    號2 「證人即告訴人丙○○於警詢之證述」補充為「證人即告
    訴人丙○○於警詢、偵查中之證述」、另補充證據「桃園市政
    府警察局車輛尋獲電腦輸入單1份」，並補充證據「被告潘
    明圻、甲○○於本院準備程序及審理中之自白」外，其餘均引
    用如附件起訴書之記載。
二、論罪科刑：
㈠、按刑法第321條第1項第3款所謂兇器，其種類並無限制，凡客
    觀上足以對人之生命、身體、安全構成威脅，具有危險性之
    兇器均屬之，且祇須行竊時攜帶此種具有危險性之兇器為已
    足，並不以攜帶之初有行兇之意圖為必要（最高法院79年台
    上字第5253號判例意旨參照）。經查，被告潘明圻於附件起
    訴書犯罪事實欄一、㈢所載之時、地，持鐵製之一字螺絲起
    子破壞兒童乘坐遊戲機錢箱鎖頭，被告潘明圻既得以持前開
    鐵製一字螺絲起子做為破壞上開錢箱鎖頭之工具，足認該螺
    絲起子堅硬，如持以向人揮擊，客觀上當足以危害他人生命
    、身體安全構成威脅，為具有相當危險性之器械，核與刑法
    第321條第1項第3款之構成要件相當，咸屬兇器無訛。
㈡、又按刑法總則之加重，係概括性之規定，所有罪名均一體適
    用；刑法分則之加重，係就犯罪類型變更之個別犯罪行為予
    以加重，成為另一獨立之罪名。兒童及少年福利與權益保障
    法第112條第1項前段所定：「成年人教唆、幫助或利用兒童
    及少年犯罪或與之共同實施犯罪或故意對其犯罪者，加重其
    刑至二分之一」，其中成年人教唆、幫助或利用兒童及少年
    犯罪或與之共同實施犯罪之加重，並非對於個別特定之行為
    而為加重處罰，其加重係概括性之規定，對一切犯罪皆有其
    適用，自屬刑法總則加重之性質；至故意對兒童及少年犯罪
    之加重，係對被害人為兒童及少年之特殊要件予以加重處罰
    ，乃就犯罪類型變更之個別犯罪行為予以加重，則屬刑法分
    則加重之性質（參最高法院109年度台上字第924號刑事判決
    意旨）。查被告潘明圻於附件起訴書犯罪事實欄一、㈠犯行
    時為成年人，其與同案共犯即少年巫○○（95年1 月出生，真
    實姓名年籍詳卷）為男女朋友，少年巫○○則為12歲以上未滿
    18歲之少年，此有巫○○之個人戶籍資料1 份在卷可憑，則被
    告與之共同實施犯罪，自有兒童及少年福利與權益保障法第
    112條第1項前段規定之適用，至被告甲○○上開行為時為滿18
    歲、未滿20歲之未成年人，有其個人戶籍資料在卷可查，是
    並無兒童及少年福利與權益保障法第112條第1項前段加重其
    刑規定之適用，併此說明。另被告潘明圻於附件起訴書犯罪
    事實欄一、㈢犯行之同案共犯即少年蔡○○（91年8月出生，真
    實姓名年籍詳卷）當時為未滿18歲之少年，亦有蔡○○個人戶
    籍資料1份在卷可憑，惟蔡○○於案發時距其年滿18歲僅相差
    約4月，且卷內亦無積極證據資料認被告潘明圻於案發時對
    蔡○○具有少年身分乙情有所認知或預見，依罪疑唯輕原則，
    本案就被告潘明圻就附件起訴書犯罪事實欄一、㈢犯行部分
    自無從依兒童及少年福利與權益保障法第112條第1項前段規
    定加重其刑。
㈢、核被告潘明圻就附件起訴書犯罪事實一、㈠所為，係犯兒童及
    少年福利與權益保障法第112條第1項前段、刑法第320條第1
    項之竊盜罪，就犯罪事實一、㈢所為，係犯刑法第321條第1
    項第3款之攜帶兇器竊盜罪（共2罪）；被告甲○○就附件起訴
    書犯罪事實一、㈠、㈡、㈣所為，均係犯刑法第320條第1項之
    竊盜罪（共3罪）。被告潘明圻、甲○○、少年巫○○就犯罪事
    實一、㈠部分，有犯意聯絡及行為分擔，為共同正犯。被告
    潘明圻所犯上開2罪間，犯意各別，行為互殊，應予分論併
    罰。被告甲○○所犯上開3罪間，犯意各別、行為互殊，應予
    分論併罰。
三、爰審酌被告潘明圻、甲○○正值青年，均不思以正途獲取財物
    ，而恣意竊取他人之車輛供代步使用，對社會治安、告訴人
    丁○○、甲○○、錏洲娛樂機械有限公司及丙○○之財產安全造成
    危害，應予非難，兼衡其等素行，被告甲○○前有多次竊盜前
    科（見本院卷附臺灣高等法院被告前案紀錄表2份）、被告
    潘明圻大學肄業之智識程度（見本院卷附被告個人戶籍資料
    查詢結果1紙）、家庭經濟狀況小康（見臺灣新北地方檢察
    署109年度少連偵字第180號卷第13頁被告調查筆錄受詢問人
    欄位），入監前日薪約新臺幣（下同）1,200元、無需撫養
    之人，被告甲○○高職肄業之智識程度（見本院卷附被告個人
    戶籍資料查詢結果1紙）、家庭經濟狀況勉持（見同上偵卷
    第19頁被告調查筆錄受詢問人欄位），入監前無工作、無需
    撫養之人、領有輕度身心障礙手冊，犯罪之目的、手段、所
    行竊之財物價值，暨被告潘明圻、甲○○為本案犯行時僅分別
    為21歲、19歲，犯後均坦認犯行，惟尚未與前揭告訴人等達
    成和解或賠償損害等一切情狀，分別量處如主文所示之刑，
    並均諭知易科罰金之折算標準，及定其應執行刑及諭知易科
    罰金之折算標準，以資懲儆。
四、沒收部分：
㈠、查被告潘明圻就附件起訴書犯罪事實欄一、㈢所竊得之5,590
    元未扣案，為被告潘明圻犯罪所得，且未實際合法發還告訴
    人錏洲娛樂機械有限公司，被告潘明圻亦未與告訴人錏洲娛
    樂機械有限公司達成和解或賠償所受損害，宣告沒收亦無過
    苛、欠缺刑法上之重要性、犯罪所得價值低微，或為維持受
    宣告人生活條件之必要等情形，爰依刑法第38條之1第1項前
    段及第3項之規定宣告沒收，並於全部或一部不能沒收或不
    宜執行沒收時，追徵其價額。
㈡、另被告潘明圻、甲○○就附件起訴書犯罪事實一、㈠、㈡、㈣所竊
    得之車牌號碼000-000 號、000-000號、000-000號普通重型
    機車各1 台，均業已發還予告訴人丁○○、甲○○、丙○○，此有
    贓物認領保管單、桃園市政府警察局車輛尋獲電腦輸入單（
    見同署109年度少連偵字第180號卷第43頁、109年度偵字第1
    8754號卷第53頁）、本院卷附刑事案件公務電話紀錄表1 份
    在卷可稽，爰依刑法第38條之1第5項規定，就犯罪所得部分
    不予沒收，併此敘明。
㈢、至扣案之自備鑰匙2把並非被告2 人所有（見同署109年度偵
    字第27717號卷），被告潘明圻於附件起訴書犯罪事實一、㈢
    犯案所用之一字螺絲起子則未扣案，前開物品又非屬違禁物
    或本院應義務沒收之物，該物品又甚易取得，價值不高，並
    不具備刑法上之重要性，故均不予宣告沒收，併此敘明。
據上論斷，應依刑事訴訟法第273條之1第1項、第299條第1項前
段、第310條之2、第454條第2項，判決如主文。
本案經檢察官何克凡偵查起訴，由檢察官顏汝羽到庭執行公訴。
中    華    民    國   110    年    4     月    22    日
                  刑事第二十三庭  法  官  傅明華
上列正本證明與原本無異。
如不服本判決，應於判決送達後20日內敘明上訴理由，向本院提
出上訴狀(應附繕本)，上訴於臺灣高等法院。其未敘述上訴理由
者，應於上訴期間屆滿後20日內向本院補提理由書「切勿逕送上
級法院」。
                                  書記官  黃毓琪
中    華    民    國   110    年    4     月    22    日
附表：

編號  犯罪事實           宣    告    刑  一 即起訴書所示犯罪事實 一、㈠ 潘明圻成年人與少年共同犯竊盜罪，處有期徒刑肆月，如易科罰金，以新臺幣壹仟元折算壹日。甲○○共同犯竊盜罪，處有期徒刑參月，如易科罰金，以新臺幣壹仟元折算壹日。  二 即起訴書所示犯罪事實 一、㈡ 甲○○犯竊盜罪，處有期徒刑參月，如易科罰金，以新臺幣壹仟元折算壹日。  三 即起訴書所示犯罪事實 一、㈢ 潘明圻犯攜帶兇器竊盜罪，處有期徒刑陸月，如易科罰金，以新臺幣壹仟元折算壹日。未扣案之犯罪所得新臺幣伍仟伍佰玖拾元沒收，於全部或一部不能沒收或不宜執行沒收時，追徵其價額。  四 即起訴書所示犯罪事實 一、㈣ 甲○○犯竊盜罪，處有期徒刑參月，如易科罰金，以新臺幣壹仟元折算壹日。 


（得上訴20日）
附錄本案論罪科刑法條全文：
中華民國刑法第320條
意圖為自己或第三人不法之所有，而竊取他人之動產者，為竊盜
罪，處 5 年以下有期徒刑、拘役或 50 萬元以下罰金。
意圖為自己或第三人不法之利益，而竊佔他人之不動產者，依前
項之規定處斷。
前二項之未遂犯罰之。

中華民國刑法第321條
犯前條第 1 項、第 2 項之罪而有下列情形之一者，處 6 月以
上 5 年以下有期徒刑，得併科 50 萬元以下罰金：
一、侵入住宅或有人居住之建築物、船艦或隱匿其內而犯之。
二、毀越門窗、牆垣或其他安全設備而犯之。
三、攜帶兇器而犯之。
四、結夥三人以上而犯之。
五、乘火災、水災或其他災害之際而犯之。六、在車站、港埠、
    航空站或其他供水、陸、空公眾運輸之舟、車、航空機內而
    犯之。前項之未遂犯罰之。

兒童及少年福利與權益保障法第112 條
成年人教唆、幫助或利用兒童及少年犯罪或與之共同實施犯罪或
故意對其犯罪者，加重其刑至二分之一。但各該罪就被害人係兒
童及少年已定有特別處罰規定者，從其規定。
對於兒童及少年犯罪者，主管機關得獨立告訴。
--------------------------------------------------------
附件：
臺灣新北地方檢察署檢察官起訴書
                                  109年度少連偵字第180號
                                  109年度偵字第18754號
                                  109年度偵字第27717號
                                  109年度少連偵字第378號
    被      告  潘明圻
　　 
                甲○○  
　　　　　　　
    上  一  人
    選任辯護人  黃煊棠律師
上列被告等因竊盜案件，已經偵查終結，認應提起公訴，茲將犯
罪事實及證據並所犯法條分敘如下：
        犯罪事實
一、潘明圻與同案少年巫○○（民國 00 年出生，真實姓名年籍詳
    卷，涉犯本案部分，另由臺灣新北地方法院少年法庭審理中
    ）為男女朋友，與甲○○為朋友，分別為下列行為：
  ㈠於 109 年 3 月 24 日 17 時許，在新北市三重區大同北路1
    84 巷內，由潘明圻、同案少年巫○○指使甲○○去竊取丁○○所
    有之停放在該處之車牌號碼 000 － 000 號普通重型機車【
    價值約新臺幣（下同） 1 萬 5,000 元，下稱甲機車】，並
    由李仁傑（李仁傑涉犯本案部分，另行發布通緝）交付甲○○
    萬能鑰匙 1 把，由甲○○持上開萬能鑰匙竊取甲機車得手後
    ，交給潘明圻騎乘，潘明圻就騎乘甲機車搭載甲○○、同案少
    年巫○○離去。
  ㈡再於同日 20 時許，在新北市○○區○○路 0 段 000 號前，潘
    明圻騎乘甲機車，搭載甲○○、同案少年巫○○行經該處，甲○○
    見甲○○所有之車牌號碼 000 － 000 號普通重型機車（下稱
    乙機車）停放在該處，安全帽也放在機車上，再意圖為自己
    不法之所有，基於竊盜之犯意，下甲機車後持萬能鑰匙竊取
    乙機車及其安全帽（共價值約 4 萬元），得手後甲○○旋即
    騎乘乙機車逃逸。嗣於同日 20 時 30 分，在新北市○○區○○
    路 0 段 000 號前，為警見潘明圻騎乘甲機車搭載同案少年
    巫○○形跡可疑，遭警盤查，再經由警員通知甲機車車主丁○○
    後，丁○○始知悉甲機車遭竊，潘明圻旋於同日 20 時 40 分
    ，在新北市○○區○○路 0 段000 號前為警逮捕，並當場扣得
    甲機車（業已發還丁○○）及自備鑰匙 1 把始悉上情。末於
    乙機車之車主即甲○○於同日 20 時許發現乙機車遭竊，報警
    處理，經警調閱監視錄影畫面後，通知甲○○至警局說明，在
    新北市○○區○○路0 巷 00 號對面發現乙機車（業已發還甲○○
    ）並扣得自備鑰匙 1 把，始悉上情。
  ㈢潘明圻意圖為自己不法之所有，基於竊盜之犯意，於 109年 
    4 月 4 日凌晨 5 時，要求少年蔡○○（91 年出生，真實姓
    名年籍詳卷，涉犯本案部分，另為警移由臺灣新北地方法院
    少年法庭審理中）騎乘車牌號碼 000 － 000 號普通重型機
    車搭載其至新北市○○區○○○街 000 號前，潘明圻下車後，先
    移動監視器後，再以其攜帶之足供兇器使用之鐵製的一字螺
    絲起子破壞上開地址前 2 台「錏洲娛樂機械有限公司」所
    有之兒童乘坐遊戲機錢箱之鎖頭，並竊取其內共5,590 元，
    得手後再由少年蔡○○騎乘上開機車搭載其離去。
  ㈣甲○○意圖為自己不法之所有，基於竊盜之犯意，於 108年 9 
    月 30 日 18 時 45 分，在新北市○○區○○路 0 段00 號前，
    竊取停在機車停車格內的丙○○所有之車牌號碼000 － 000 號
    普通重型機車（業已發還給丙○○），得手後旋即騎乘該機車
    逃逸。
二、案經丁○○、甲○○、錏洲娛樂機械有限公司及丙○○訴請新北市
    政府警察局三重分局報告偵辦。證據並所犯法條
一、犯罪事實㈠證據清單及待證事實：

編號       證據名稱         待證事實 1 被告甲○○於警詢及偵訊中之自白 犯罪事實㈠全部犯罪事實。 2 被告潘明圻於警詢及偵訊中之部分自白 僅坦承就犯罪事實㈠涉犯贓物罪嫌之事實。 3 證人即同案少年巫○○於警詢及偵訊中之證述 犯罪事實㈠全部犯罪事實。 4 告訴人丁○○於警詢之證述 其所有之甲機車確實於上開時、地遭他人竊取之事實。 5 新北市政府警察局三重分局扣押筆錄、扣押物品目錄表、贓物認領保管單 確實於上開時、地為警扣得甲機車、鑰匙等事實。 6 監視錄影畫面檔案及翻拍照片、現場照片等 犯罪事實㈠全部犯罪事實。 


二、犯罪事實㈡證據清單及待證事實：

編號        證據名稱         待證事實 1 被告甲○○於警詢及偵訊中之自白 犯罪事實㈡全部犯罪事實。 2 證人即同案少年巫○○於警詢及偵訊中之證述 犯罪事實㈡全部犯罪事實。 3 告訴人甲○○於警詢之證述 其所有之乙機車確實於上開時、地遭他人竊取之事實。 4 新北市政府警察局三重分局扣押筆錄、扣押物品目錄表、贓物認領保管單 確實於上開時、地為警扣得鑰匙之事實。 5 監視錄影畫面檔案及翻拍照片、現場照片等 犯罪事實㈡全部犯罪事實。 


三、犯罪事實㈢證據清單及待證事實：

編號        證據名稱          待證事實 1 被告潘明圻於偵訊中之自白 犯罪事實㈢全部犯罪事實。 2 證人即同案少年蔡○○於警詢之證述 伊確實有於上開時、地騎乘機車搭載被告潘明圻到場之事實。 3 告訴人錏洲娛樂機械有限公司之代理人張進吉於警詢之證述 告訴人錏洲娛樂機械有限公司所有之 2 台兒童乘坐遊戲機確實於上開時、地遭他人破壞後竊取其內零錢之事實。 4 現場監視錄影畫面檔案及翻拍照片、現場照片等 犯罪事實㈢全部犯罪事實。 


四、犯罪事實㈣證據清單及待證事實：

編號         證據名稱         待證事實 1 被告甲○○於警詢及偵訊中之供述 否認全部犯罪事實，辯稱：伊當時人還在少輔院云云。 2 證人即告訴人丙○○於警詢之證述 其所有之機車確實於上開時、地遭他人竊取之事實。 3 法務部矯正署桃園少年輔院 109 年 10 月 5 日函 1 紙 被告甲○○於 108 年 8 月3 日就已離開法務部矯正署桃園少年輔院之事實。 4 現場監視錄影畫面檔案及翻拍照片、現場照片等 犯罪事實㈣全部犯罪事實。 


二、核被告潘明圻就犯罪事實一、㈠所為，係犯刑法第320 條第1
    項之竊盜罪嫌；就犯罪事實一、㈢所為，係犯刑法第321條第
    3 項之攜帶兇器加重竊盜罪嫌。核被告甲○○就犯罪事實一、
    ㈠、㈡、㈣所為，均係犯刑法第320條第1項之竊盜罪嫌。被告
    潘明圻、甲○○就就犯罪事實一、㈠部分，有犯意聯絡及行為
    分擔，請依共同正犯論處。被告潘明圻所犯上開2罪嫌，犯
    意各別、行為互殊，請予分論併罰。被告甲○○所犯上開3 罪
    嫌，犯意各別、行為互殊，請予分論併罰。再被告潘明圻就
    犯罪事實一、㈠、㈢之行為時，已滿20歲，明知同案少年巫○○
    、同案少年蔡○○均為未滿18歲之人，其涉犯此部分犯行，請
    依兒童及少年福利與權益保障法第112 條第1項前段加重其
    刑。
三、依刑事訴訟法第251條第1項提起公訴。
　　此  致
　　臺灣新北地方法院
　　中    華    民    國   109  年   12   月   18    日 
            
　　                       檢察官  何  克  凡